【裁判字號】    97,台抗,67
【裁判日期】    970124
【裁判案由】    違反毒品危害防制條例延長羈押
【裁判全文】
最高法院刑事裁定                九十七年度台抗字第六七號
抗  告  人  甲○○
上列抗告人因違反毒品危害防制條例案件，不服台灣高等法院台
中分院中華民國九十六年十一月二十六日延長羈押之裁定（九十
六年度上重訴字第三０號），提起抗告，本院裁定如下：
    主  文
抗告駁回。
    理  由
本件原裁定以：抗告人甲○○因違反毒品危害防制條例案件，經
原審法院認其犯罪嫌疑重大，有刑事訴訟法第一百零一條第一項
第三款（即「所犯為死刑、無期徒刑或最輕本刑為五年以上有期
徒刑之罪者」）之情形，非予羈押，顯難進行審判，於民國九十
六年五月三日執行羈押，嗣經二次延長羈押，至九十六年十二月
二日第二次延長羈押期間屆滿，而其羈押原因仍然存在，認有繼
續羈押之必要，乃裁定自九十六年十二月三日起，再次延長羈押
二月。抗告意旨略以：原審法院已就本案為第二審判決，抗告人
不服已提起第三審上訴，原裁定就有何非對抗告人繼續羈押，顯
難進行審判，有關羈押之必要性及其據以認定之理由，均未有何
實質之調查與說明。抗告人並無前科，家中尚有年邁之父母需扶
養；又抗告人雖已屆退休之齡，然因本案羈押致無法向任職單位
申請退休，對將來之生計影響甚大。原審法院僅認定抗告人係出
資與他人合夥販毒，並無販入或出售之管道，較諸其他共同被告
，抗告人本身之惡性與對社會潛在之危險性，均較為輕微，羈押
之必要性並不存在。況涉犯重罪宣告重刑，而得獲交保之案例，
不勝枚舉。抗告人因工作、家庭及健康等因素，須交保始能處理
，如命抗告人具保及限制住居，已足確保審判程序之進行，應無
予羈押必要，以符比例原則云云。惟按：審判中之羈押期間，自
卷宗及證物送交法院之日起算。起訴或裁判後送交前之羈押期間
算入偵查中或原審法院之羈押期間，刑事訴訟法第一百零八條第
三項定有明文。又所謂羈押之必要性，係由法院就具體個案，依
職權衡酌是否有非予羈押顯難保全證據或難以遂行訴訟程序者為
準據。故有無羈押之必要性，得否具保、責付、限制住居而停止
羈押，均屬事實審法院得自由裁量、判斷之職權，苟其此項裁量
、判斷，並不悖乎通常一般之人日常生活經驗之定則或論理法則
，又於裁定書內論敘其何以作此判斷之依據及理由，即不得任意
指摘其為違法，據為提起抗告之合法理由。卷查抗告人因違反毒
品危害防制條例等罪案件，涉有明知為禁藥而轉讓、連續販賣第
二級毒品之犯行，其中連續販賣第二級毒品部分（毒品危害防制
條例第四條第二項之法定刑為「無期徒刑、七年以上有期徒刑，
得併科新台幣七百萬元以下罰金」），經台灣彰化地方法院判處
有期徒刑八年六月，並經原審法院於九十六年十一月六日駁回抗
告人之上訴在案。該審級之審判程序雖已終結，惟抗告人已提起
上訴，原審於卷宗及證物送交本院前，經於同年月二十六日訊問
抗告人，抗告人在原審之辯護人亦到場陳稱：本案已經提起第三
審上訴，請慎重考慮羈押之必要性等語（見原審影印卷內之九十
六年十一月二十六日訊問筆錄），原審仍於當日以抗告人原羈押
原因依然存在，認有繼續羈押之必要，裁定延長羈押二月。經核
原審延長羈押之理由雖嫌簡略，但其已敘明本件原羈押原因依然
存在，並有繼續羈押之必要，足認其已審酌本案之審判程序尚未
全部完成，且未確定，亦屬犯罪嫌疑重大，有保全抗告人將來刑
事審判及執行之必要，非予羈押，顯難進行審判或執行。原審裁
定延長羈押，經核於法並無不合。抗告意旨所云，徒就其個人涉
案情節、他案重刑被告可得交保或無關羈押原因消滅與否之事項
，漫事爭執，而就原審裁量職權之適法行使，任意指摘，其抗告
為無理由，應予駁回。至於其所述具保停止羈押一節，與延長羈
押之裁定係屬兩事，無從在本件裁定之抗告程序審酌，附此敘明
。
據上論結，應依刑事訴訟法第四百十二條，裁定如主文。
中    華    民    國  九十七  年    一    月  二十四  日
                      最高法院刑事第十二庭
                          審判長法官  邵  燕  玲
                                法官  李  伯  道
                                法官  孫  增  同
                                法官  吳      燦
                                法官  李  英  勇
      本件正本證明與原本無異
                                      書  記  官
中    華    民    國  九十七  年    一    月   三十   日
                                                    ｍ


司法院資訊處製作；財團法人民間司法改革基金會備份。
